臺灣雲林地方法院民事裁定
111年度消債全字第1號
聲  請  人  洪嘉隆  
相  對  人  京城商業銀行股份有限公司

法定代理人  戴誠志  
上列當事人間因消費者債務清理條例更生事件（111年度消債更
字第19號），聲請保全處分，本院裁定如下：
    主  文
聲請駁回。
    理  由
一、按法院就更生或清算之聲請為裁定前，得因利害關係人之聲
    請或依職權，以裁定為下列保全處分：㈠債務人財產之保全
    處分；㈡債務人履行債務及債權人對於債務人行使債權之限
    制；㈢對於債務人財產強制執行程序之停止；㈣受益人或轉得
    人財產之保全處分；㈤其他必要之保全處分。前項保全處分
    ，除法院裁定開始更生或清算程序外，其期間不得逾60日；
    必要時，法院得依利害關係人聲請或依職權以裁定延長一次
    ，延長期間不得逾60日，消費者債務清理條例（下稱消債條
    例）第19條第1、2項分別定有明文。又法院就更生或清算之
    聲請為裁定前，為防杜債務人之財產減少，維持債權人間之
    公平受償及使債務人有重建更生之機會，有依債權人、債務
    人或其他利害關係人之聲請或依職權為一定保全處分之必要
    （消債條例第19條立法理由參照）。是法院就更生之聲請為
    裁定前，自應依債務人之財產狀況，就保全處分對債務人更
    生目的達成之促進，及保全處分實施就相關利害關係所生影
    響，兼顧債權人權益，避免債務人惡意利用保全處分，阻礙
    債權人行使權利，或作為延期償付手段之可能性，綜合比較
    斟酌，決定有無以裁定為保全處分之必要。
二、聲請意旨略以：聲請人前因積欠債權人債務，經相對人即債
    權人京城商業銀行股份有限公司（下稱京城商銀）向本院聲
    請對聲請人為強制執行，經本院民事執行處111年度司執字
    第7257號強制執行事件受理在案，為免聲請人於債務清理程
    序中，財產即遭強制執行而致使債務清理程序無實益。爰依
    消債條例第19條規定，聲請本院裁定停止上開強制執行事件
    之執行程序，以保全聲請人財產，俾利後續更生程序之進行
    等語。
三、經查，聲請人向本院聲請更生，已由本院以111年度消債更
    字第19號受理在案。而聲請人因積欠債權人京城銀行債務，
    遭債權人京城商銀向本院聲請強制執行，由本院民事執行處
    111年度司執字第7257號強制執行事件受理在案等情，業據
    本院依職權調取上開卷宗查閱無誤，堪信為真實。而本件聲
    請人雖主張倘受強制執行，將致使債務清理程序無實益云云
    ，惟查，聲請人並未進一步主張有何需保全處分之緊急或必
    要之具體情形存在，且聲請人僅有債權人京城銀行一人，別
    無其他債權人，而京城銀行係請求執行聲請人之薪資債權，
    本院執行處已保留聲請人之生活必要所需，並未致使債權人
    間之公平受償發生問題或使債務人喪失重建更生之機會，自
    難認有須停止對債務人之財產為強制執行之必要。又更生程
    序係以債務人於程序開始後之薪資或其他收入作為償債來源
    ，並依更生方案按期清償、分配予各無擔保債權之債權人，
    非如清算程序，係以債務人既有財產為清算財團以分配予各
    債權人之清算型制度，故債權人京城商銀現就聲請人名下財
    產聲請強制執行，亦不會使聲請人債務清理之更生程序成為
    無實益。
四、綜上所述，本件聲請人既未具體釋明有何需保全處分之緊急
    或必要情形存在，且前揭執行程序之繼續執行亦無妨礙聲請
    人債務清理目的之達成，自難認本件有需保全處分之必要。
    從而，本件聲請為無理由，應予駁回，爰裁定如主文。
中　　華　　民　　國　　111 　年　　3 　　月　　30　　日
              民事第一庭    法　官　廖國勝
上為正本係照原本作成。
如不服本裁定，應於裁定送達後10日內，以書狀向本院提出抗告
，並繳納抗告費新臺幣1,000元。
中　　華　　民　　國　　111 　年　　3 　　月　　30　　日
                            書記官　林可芯